臺灣彰化地方法院刑事判決　　　　　　　100年度易字第495號
公　訴　人　臺灣彰化地方法院檢察署檢察官
被　　　告　徐耀民
上列被告因竊盜案件，經檢察官提起公訴（100 年度偵字第2170
號），本院判決如下：
    主  文
徐耀民攜帶兇器，踰越牆垣，侵入有人居住之建築物竊盜，處有
期徒刑捌月。扣案之老虎鉗壹支沒收。
    犯罪事實
一、徐耀民意圖為自己不法之所有，於民國100 年2 月27日下午
    1 時40分許，持其所有，客觀上足為兇器使用之老虎鉗1 支
    ，以翻越位在彰化縣彰化市○○路15巷1 號之培元中學後方
    鐵絲網圍牆之方式，侵入由管理人林滄安委託於夜間代為管
    理者洪春成居住之校舍內，再由1 樓以堆高之辦公桌椅攀爬
    進入該處2 樓，因見教室之門均未關閉，隨即以其所攜帶之
    上開老虎鉗剪斷教室樓梯間電箱內之電纜線，另以徒手竊取
    放置在教室地面之電纜線，得手後將竊得之電纜線整理為3
    捆（總重約19公斤），並裝入事先準備之尼龍袋後，暫置於
    教室外之操場旁。嗣培元中學管理人林滄安察覺有異，經報
    警而當場查獲，並扣得上開老虎鉗1 支及電纜線3 捆（已發
    還培元中學），始查知上情。
二、案經彰化縣警察局彰化分局報請臺灣彰化地方法院檢察署檢
    察官偵查起訴。
    理  由
一、本案被告所犯係屬刑事訴訟法第376 條第2 款所列之刑法第
    321 條第1 項之加重竊盜罪，本院爰依同法第284 條之1 之
    規定行獨任審判。次按被告以外之人於審判外之陳述，雖不
    符刑事訴訟法第159 條之1 至第159 條之4 之規定，而經當
    事人於審判程序同意作為證據，法院審酌該言詞陳述或書面
    陳述作成時之情況，認為適當者，亦得為證據。當事人、代
    理人或辯護人於法院調查證據時，知有第159 條第1 項不得
    為證據之情形，而未於言詞辯論終結前聲明異議者，視為有
    前項之同意，刑事訴訟法第159 條之5 定有明文。查本案全
    部卷證，公訴人、被告均不爭執其證據能力，本院復衡以該
    等供述證據作成時之情況，應為適當，是可認後述所引用證
    據之證據能力均無疑義，合先敘明。
二、上揭犯罪事實，業據被告於警、偵訊及本院審理時坦承不諱
    ，核與證人即被害人林滄安證述情節相符，並經證人洪春成
    結證屬實，且有彰化縣警察局彰化分局扣押物品目錄表、贓
    物認領保管單各1 紙、現場及扣押物品照片9 張附卷可稽，
    復有老虎鉗1 支扣案足憑，足認被告自白與事實相符，堪可
    採為論罪科刑之依據。又被告於本院審理時供稱：因伊承包
    之工程需要電纜線，但坊間電纜線售價昂貴，始為本案竊盜
    犯行等語（見本院100 年5 月5 日審判筆錄），足見被告確
    有為自己不法所有之意圖甚明。綜上所述，本案事證明確，
    被告竊盜犯行洵堪認定，應予依法論科。
三、按刑法第321 條第1 項第1 款所謂有人居住之建築物，雖不
    以行竊時居住之人即在其內為必要，但必須通常為人所居住
    之處所，始足以當之（最高法院47年臺上字第859 號）。查
    被告下手行竊之教室當時雖無人員在內，然揆諸上開判例意
    旨，該校舍內既有設置值夜人員，業據證人洪春成結證屬實
    （見偵查卷第52至53頁），自仍屬有人居住之建築物。次按
    刑法第321 條第1 項第2 款所謂之「其他安全設備」，指門
    扇牆垣以外，依通常觀念足認防盜之一切設備而言，如門鎖
    、窗戶、冷氣孔、房間門或通往陽臺之門即屬之。入室行竊
    ，其越入行為即屬侵入住宅，已結合於所犯加重竊盜之罪質
    中，無更行構成侵入住宅罪之理（最高法院27年上字第1887
    號判例要旨參照）；另刑法第321 條第1 項第2 款之「毀越
    」，兼指毀壞與踰越二種情形，如係從門走入或開鎖啟門入
    室，均不得謂為踰越門扇（最高法院77年度臺上字第1130號
    判決意旨可資參照）。是被告以翻越鐵絲網圍牆之方式侵入
    校舍內，再由1 樓以堆高之辦公桌椅攀爬進入該處2 樓教室
    等情形，則屬刑法第321 條第1 項第2 款之踰越牆垣。再按
    刑法第321 條第1 項第3 款之攜帶兇器竊盜罪，係以行為人
    攜帶兇器竊盜為其加重條件，此所謂兇器，其種類並無限制
    ，凡客觀上足以對人之生命、身體、安全構成威脅，具有危
    險性之兇器均屬之，且祇須行竊時攜帶此種具有危險性之兇
    器為已足，並不以攜帶之初有行兇之意圖為必要（最高法院
    79 年 臺上字第5253號判例意旨參照）。查被告持供竊盜使
    用之老虎鉗係金屬製品，質地堅硬，業據被告供明在卷，客
    觀上足對人之生命、身體、安全構成威脅，具有危險性，為
    刑法第321 條第1 項第3 款所稱之兇器無疑。是核被告所為
    ，係犯刑法第321 條第1 項第1 款、第2 款、第3 款之攜帶
    兇器，踰越牆垣，侵入有人居住之建築物竊盜罪。爰審酌被
    告正值壯年，不思以正當方式謀生，僅因貪圖不法利益，即
    竊取他人物品，顯然欠缺法治觀念，所為侵害他人財產法益
    ，且係以攜帶兇器、踰越牆垣及侵入有人居住之建築物等方
    式為之，危害社會治安，行為甚不足取，惟其犯後坦承犯行
    ，尚有悔意，暨審酌其犯罪動機、犯後態度、智識程度、生
    活狀況及犯罪所生之損害，竊得之贓物業已發還被害人，有
    贓物認領保管單1 紙在卷可按等一切情狀，量處如主文所示
    之刑，以示懲儆。扣案之老虎鉗1 支，為被告所有持供行竊
    所用之物，業據被告供述在卷（本院卷第15頁），應依刑法
    第38條第1 項第2 款之規定，併予宣告沒收。
據上論斷，應依刑事訴訟法第299 條第1 項前段，刑法第321 條
第1 項第1 款、第2 款、第3 款、第38條第1 項第2 款，判決如
主文。
本案經檢察官劉欣雅到庭執行職務。
中    華    民    國   100    年    5     月    12    日
                  刑事第六庭    法      官  胡宜如
以上正本證明與原本無異。
如不服本判決應於收受判決後10日內向本院提出上訴書狀，並應
敘述具體理由。其未敘述上訴理由者，應於上訴期間屆滿後20日
內向本院補提理由書（均須按他造當事人之人數附繕本）「切勿
逕送上級法院」。
告訴人或被害人對於判決如有不服具備理由請求檢察官上訴者，
其上訴期間之計算係以檢察官收受判決正本之日期為準。
中    華    民    國   100    年    5     月    12    日
                                書  記  官  林淑文
附錄本案論罪科刑法條：
中華民國刑法第321條
犯竊盜罪而有下列情形之一者，處6 月以上、5 年以下有期徒刑
，得併科新臺幣10萬元以下罰金：
一、侵入住宅或有人居住之建築物、船艦或隱匿其內而犯之者。
二、毀越門扇、牆垣或其他安全設備而犯之者。
三、攜帶兇器而犯之者。
四、結夥三人以上而犯之者。
五、乘火災、水災或其他災害之際而犯之者。
六、在車站、埠頭、航空站或其他供水、陸、空公眾運輸之舟、
    車、航空機內而犯之者。
前項之未遂犯罰之。